【裁判字號】    91,易,3209
【裁判日期】    920128
【裁判案由】    竊盜等
【裁判全文】
臺灣高雄地方法院刑事判決                        九十一年度易字第三二九號
    公  訴  人  臺灣高雄地方法院檢察署檢察官
    被      告  壬○○  男  三.
右列被告因竊盜案件，經檢察官聲請簡易判決處刑（九十一年度偵字第四○二八號）
，經本院鳳山簡易庭認為不宜，移由本院改依通常程序審理及移送併案審理（九十一
年度偵字第一二三二三號、第一五八九一號、第二二一九八號、第二四六七八號），
本院判決如左：
    主  文
壬○○連續於夜間侵入住宅竊盜，處有期徒刑貳年。扣案之油管壹支、六角扳手壹支
、螺絲起子貳把、鉗子貳支、美工刀壹支、火星塞套頭貳個、一字型扳手壹支、Ｔ字
型扳手壹支，均沒收之。
    事  實
一、壬○○前因違反麻醉藥品管理條例及肅清煙毒條例等案件，經法院裁定定其應執
    行刑九年六月確定，甫於民國九十年十一月十四日縮短刑期假釋出獄（不構成累
    犯）。詎猶不知悛悔，基於意圖為自己不法所有之概括犯意，(一)於九十一年二月
    二十日凌晨四時五十分許之夜間，途經高雄縣鳳山市○○街五十二巷十七號之甲○○住處時，因見甲○○住家之一樓大門未上鎖，即侵入甲○○之住家，竊取甲○○之女王怡婷放置於住家二樓之現金新台幣（下同）九千三百三十六元，得手
    後將之藏放於身上，惟於壬○○尚未逃離現場之際，即因王怡婷恰巧返家，發覺
    住家一樓大門遭開啟而察覺有異，經叫醒甲○○並報警處理後，當場查獲壬○○
    藏身於二樓，並於壬○○身上起出現金九千三百三十六元。(二)後於九十一年六月
    六日晚間七時三十分許，在高雄市○○區○○街一七一號前騎樓，見葉宗憲所有
    （當日係由丙○○使用中）車號ＹＺＫ—二六六號輕型機車停放於該處，且機車
    鑰匙未拔下，遂以該把插於鑰匙孔內之機車鑰匙發動該車而竊取之，得手後即擬
    騎乘該車逃離現場，惟因於屋內之丙○○聽聞屋外犬吠，外出查看發覺壬○○正
    騎乘車號ＹＺＫ—二六六號輕型機車離去，經大聲呼叫「有小偷」後，適有路人
    林志成亦騎乘機車路經該處，乃從後追趕壬○○，至高雄市○○區○○路四七０
    號光陽夜市前，壬○○因撞上路旁攤位倒地而為到場處理之員警當場逮獲。(三)後
    於九十一年十月四下午四時十分許，攜帶客觀上足供兇器使用之六角扳手一支、
螺絲起子二把、鉗子二支、美工刀一支、火星塞套頭二個等物，騎乘車號ＷＪＣ
    —三一六號輕型機車，前往高雄縣大寮鄉○○村○○街二十四號大樓車庫，以前
    開不詳工具撬開己○○所有車號ＹＺＯ—四二三號輕型機車之座墊，竊取己○○
    放置於機車置物箱內之高雄地方法院民事通知書二紙、刑事附帶民事訴訟起訴書
    一份、臺灣銀行存摺一本，得手後，將之藏放於其騎乘之車號ＷＪＣ—三一六號
    輕型機車置物箱內；(四)繼而以前開不詳工具，撬開亦停放於前開車庫內戊○○所
    有車號ＯＮＤ—五八八號重型機車之座墊，擬竊取置物箱內之財物，惟因置物箱
    內無財物而未遂；(五)再以前開不詳工具，撬開同停放於前開車庫內庚○○○所有
    車號ＯＫＮ—八三０號重型機車之座墊，並以其所有之油管一支插入車號ＯＫＮ
    —八三０號重型機車之油箱內，抽取不詳數量之汽油至其所騎乘之車號ＷＪＣ—
    三一六號輕型機車油箱內而竊取之；(六)再以前開不詳工具，撬開亦停放於前開車
    庫內庚○○○所有車號ＷＢＵ—八九一號輕型機車之座墊，並以其所有之油管一
    支插入車號ＷＢＵ—八九一號輕型機車之油箱，抽取不詳數量之汽油至其所騎乘
    之車號ＷＪＣ—三一六號輕型機車油箱內而竊取之。得手後，因庚○○○聞到一
    樓有汽油味飄出，心覺有異下樓查看，遂發現壬○○藏匿於車後，油管藏匿於壬○○所騎乘之車號ＷＪＣ—三一六號輕型機車下方，經呼叫鄰人及報警處理後，
    當場查獲壬○○，並於壬○○所騎乘之車號ＷＪＣ—三一六號輕型機車置物箱內
    起出己○○失竊之高雄地方法院民事通知書二紙、刑事附帶民事訴訟起訴書一份
    、臺灣銀行存摺一本。(七)後於九十一年十一月五日下午一時，在高雄縣鳳山市○○路郵局旁圍牆邊，見癸○○所有車號ＸＲ—二八八五號自小客車停放於該處，
    即以不詳方式進入車內竊取車內ＪＶＣ牌汽車音響一部，得手後並將車號ＸＲ—
    二八八五號自小客車駛至高雄縣鳳山市○○○路鳳山國中旁舊議會空地停放。
    (八)後於九十一年十一月五日下午一時二十分許，騎乘車號ＷＪＧ—三一六號輕型
    機車，攜帶客觀上足供兇器使用之Ｔ型扳手及一字型扳手各一支，途經高雄縣鳳
    山市黃埔四村十六號前，見丁○○○所有車號ＶＷＥ—一六八號輕型機車停放於
    該處，即以前開扳手撬開車號ＶＷＥ—一六八號輕型機車之座墊，擬竊取置物箱
    內之財物，然因置物箱內並無財物而未遂；(九)再於九十一年十一月五日下午一時
  三十五分許，騎乘車號ＷＪＧ—三一六號輕型機車，攜帶客觀上足供兇器使用之
    Ｔ型扳手及一字型扳手各一支，途經高雄縣鳳山市○○街五十五號前，見辛○所
    有所有車號ＷＣＳ—二八０號輕型機車停放於該處，即以前開扳手撬開車號ＷＣ
    Ｓ—二八０號輕型機車之座墊，竊取置物箱內之袖套一雙、購物袋一只、陽傘一
    把得逞。然因壬○○於行竊丁○○○所有車號ＶＷＥ—一六八號輕型機車時，即
    為鄰人張簡永裕發覺並通知丁○○○，張簡永裕與丁○○○二人遂尾隨壬○○，
    目睹壬○○行竊辛○所有車號ＷＣＳ—二八０號輕型機車之過程後，即呼叫路人
    圍捕，適為到場處理之員警當場查獲，並扣得Ｔ型扳手及一字型扳手各一支，另
    於壬○○所騎乘之車號ＷＪＧ—三一六號輕型機車內起出辛○失竊之袖套一雙、
    購物袋一只、陽傘一把。
二、案經高雄縣警察局鳳山分局移送臺灣高雄地方法院檢察署檢察官偵查起訴及移送
    併案審理。
    理  由
一、訊據被告壬○○矢口否認有何竊盜之犯行，辯稱：關於事實(一)部分，當天伊是要
    去跟屋主要水喝，突然有二個人從旁邊跑出來，伊就被打到樓上去，伊身上的錢
    是自己的，並不是偷來的；關於事實(二)部分，當天是因為伊的朋友與人家發生車
    禍，伊被人追趕，因為伊的機車距離伊較遠，被害人的機車距離伊較近，逼於時
    間緊迫，伊就先騎被害人的機車離開，並不是要偷機車；關於事實(三)、(四)、(五)、
    (六)部分，當天伊是要到車庫裡上廁所，並不是去偷東西，在機車上找到的工具是
    伊平時修理機車在使用的工具，油管也是平時修理機車在使用的，另外在機車上
    找到的高雄地方法院民事通知書、刑事附帶民事起訴書、存摺則是伊撿到的，因
    為伊有前科，警察就一直要被害人指認是伊偷竊的，事實上被害人庚○○○發現
    伊的時候，伊就是蹲在車後上廁所；關於事實(七)部分，汽車音響是伊在菜市場撿
    到的，伊在警局時就有跟警察說，警察也有帶伊去找丟的人，那個人的父親也有
    說音響是他們丟的，況且依被害人所述失竊之時間是九十一年十一月五日上午，
    當時伊正在法院開庭，不可能去偷竊；關於事實(八)、(九)部分，當天下午二、三點
    ，伊在鳳林路口發現證人張簡永裕跟蹤伊，後來伊看證人張簡永裕沒有繼續跟蹤
    ，就將機車停在路旁抽香菸，突然證人張簡永裕出現，拿出棒球棒作勢要打伊，
    伊發動車子剛起步就撞到他人的機車，袖套、購物袋是從那部機車上掉出來的東
    西云云。
二、經查：
  (一)關於事實(一)部分，業經被害人甲○○於本院審理中指稱：「是，那天剛好是農曆
    正月九日就是天公生日，我們在村裡的廟有拜拜，早上我女兒就拿牲禮到廟裡拜
    拜，門有關上但是沒有上鎖，她回來時發現門有被打開沒有關，她就到廟裡去找
    我弟弟，我弟弟、我媽媽就回來，他們把所有的人叫醒，我問他們什麼事情，我
    弟弟說好像有小偷，我女兒上樓往她房間裡走發現被告在他房間裡面拿東西，我
    女兒嚇了一跳往外跑喊叫說人躲在裡面，我當時站在我房間門口就在樓梯口旁，
    我看到被告我手要往口袋裡插要往外跑，我就往前抱住他，並叫我弟弟上來幫忙
    ，我媽媽也有叫人來幫忙，我們有報警，我女兒上房間看發現錢（我妹妹交代我
    女兒要幫我姪子王宜婷繳學費）已經掉了，警察來時，問我女兒遺失的錢多少，
    我女兒說出數目後，警察就在被告身上找到相同數目的錢。」等語明確（見本院
    九十一年十月二十二日訊問筆錄），且警方於被告身上起出之現金九千三百三十
    六元，恰與被害人甲○○之女王怡婷預備繳交之學費金額相等，亦有高雄縣鳳山
    市過埤國民小學九十年度第二學期註冊繳費收據三紙、照片二張及高雄縣警察局
    贓物認領收據一紙附卷可參，輔以被害人甲○○與被告宿不相識，被害人甲○○
    當無故意誣指被告竊盜之理，是被害人甲○○之指述，應屬可信。至被告雖以前
    開情詞置辯，惟以本件竊案案發之時間為九十一年二月二十日凌晨四時五十分許
    ，衡情，該時段乃一般人睡眠之時間，被告豈有於此段時間擅自進入他人住宅以
    索討飲水之可能，被告所辯，顯與常情有悖，殊無可採。被告就事實(一)部分之竊
    盜犯行，應堪認定。
  (二)又關於事實(二)部分，已經被害人丙○○於本院指述：「是，我機車騎回家放在騎
    樓，因我想說要馬上出去，所以機車沒有上鎖，我還在樓下，後來聽到狗叫，我
    跑出來看，看到被告牽機車騎走，我就追出去一直喊，就有一名路人追過去，後
    來就有人帶我到現場牽車子。」、「（狗在叫，你出去時，發現被告在牽機車時
    ，還有無其他人在追他？）當時沒有其他人，只有我在追他，後來才有一名路人
    追他。」、「（你家騎樓下除了你放的機車外還有無其他機車？）沒有。」、「
    我只有看到他牽我的車子，沒有看到有人追他。。」等語綦詳（見本院九十一年
    十月二十二日訊問筆錄），核與證人林志成於警訊中證稱：「九十一年六月六日
    十九時三十分許，我騎機車回家至民康街與民利街口，鄰近居民大聲叫有小偷，
    當時發現乙名男子騎乘鄰居所有機車ＹＺＫ—二六六號快速往民康街往明誠三路
    逃逸，我立即騎機車追捕，歹徒從民康街左轉明倫路四七０號（光陽夜市○○○○○路旁攤位倒地後，預備逃逸時警方到達立即逮捕。」等語相符，並有高雄市
    政府警察局鼓山分局扣押筆錄、贓物認領保管單、車籍作業系統—查詢認可資料
    各一紙及照片二張附卷可參，被害人丙○○之指述應堪採信，且於本件案發時，
    並無其他人在後追趕被告，亦經被害人丙○○指陳明確，是被告所辯，顯屬無據
    。被告就事實(二)部分之竊盜犯行，亦堪認定。
  (三)又關於事實(三)、(四)、(五)、(六)部分，亦經被害人庚○○○於本院指述：「是，我的
    機車已經有好幾次被偷油，還有機車鎖被撬壞好幾次了，當天我到一樓聞到有汽
    油味，我的機車停放在一樓車庫裡，被告把機車停放在我機車車尾那裡，我把車
    庫電燈打開，車庫有鐵門且都有鎖，我電燈打開看到被告躲在證人戊○○車後面
    ，頭突然伸出來害我嚇一跳，我跟他說他撬我們的車，我們車庫裡沒有廁所，我
    去叫鄰居來，他就跟他們說他是要大便，我們機車的油蓋沒有蓋上，他的油管藏
    在他機車下，有露出一節。」，及被害人戊○○於本院指述：「那天我剛好開車
    回來，聽到他們說要抓賊，我去看我的機車置物箱有被破壞，可是裡面沒有東西
    。」，及被害人己○○於本院指述：「是，我的銀行存摺、法院通知單我放在機
    車坐墊下的置物箱被偷，警察抓到被告後才通知我到派出所的。」、「十月四日
    才放的，我在菜市場做生意，我騎機車回來換汽車去補貨，我把機車停放在那裡
    大約一個小時而已，我回來機車就被撬了，存摺、通知單也不見了。」等語明確
    （見本院九十一年十一月五日訊問筆錄）；且被告為警查獲時，經警方於其騎乘
    之車號ＷＪＣ—三一六號輕型機車置物箱內起出六角扳手一支、螺絲起子二把、
    鉗子二支、美工刀一支、火星塞套頭二個、油管一支等供竊盜犯罪或預備供竊盜
    犯罪所用之物，及被害人己○○所失竊之高雄地方法院民事通知書二紙、刑事附
    帶民事訴訟起訴書一份、臺灣銀行存摺一本等物，有前開工具扣案及扣押筆錄、
    領結、照片十二張附卷可佐，參酌被害人己○○所述，其將所失竊之高雄地方法
    院民事通知書二紙、刑事附帶民事訴訟起訴書一份、臺灣銀行存摺一本放入車號
    ＹＺＯ—四二三號輕型機車置物箱之時間僅約一小時左右，而其失竊之物亦僅有
    前開通知書、起訴書、存摺而已，衡情，倘如被告所辯，被害人己○○所失竊之
    物係其拾獲之物，以被害人己○○遭竊之情節，係機車置物箱鑰匙孔遭人破壞後
    ，遭人盜取其內之高雄地方法院民事通知書二紙、刑事附帶民事訴訟起訴書一份
    、臺灣銀行存摺一本，顯見此等物品係竊賊所欲取得之物，否則竊賊於打開機車
    置物箱後大可不必拿取前開通知書，何需先行竊得前開通知書等再將之丟棄；況
    高雄縣大寮鄉○○村○○街二十四號車庫內並無廁所，已經被害人庚○○○陳述
    明確，被告辯稱其係前往該處如廁，顯與常情不符，委無可採。是被告就事實(三)
    、(四)、(五)、(六)部分之竊盜犯行，亦堪認定。
  (四)又關於事實(七)部分，已經被害人癸○○於警訊中指述：「於九十一年十一月五日
    下午十六時發現停放於鳳山市○○路郵局旁圍牆邊之自小客車車號ＸＲ—二八八
    五號不見，便四處尋找，在離失竊地不遠的鳳山市○○○路鳳山國中旁舊議會空
    地內找到失竊自小客車後發現車內乙部ＪＶＣＶＣＤ型號為ＫＳ—ＦＸ二三０及
    ＣＨ—Ｘ九九音響被取走。」等語明確，並有領結一紙附卷可參；而警方於九十
    一年十一月五日下午一時四十分許，在高雄縣鳳山市○○街五十五號前查獲被告
    時，於被告所騎乘之車號ＷＪＧ—三一六號輕型機車上起出之音響一台，確係被
    害人癸○○所失竊，亦經被害人癸○○指認無誤，是以被害人癸○○所有汽車音
    響失竊之時間，與被告遭警查獲之時間，均為九十一年十一月五日，及竊賊所竊
    盜之物，係被害人癸○○所有自小客車內之汽車音響，顯見前開汽車音響乃竊賊
    所欲取得之物，否則其豈有僅取走該汽車音響而將車輛停放於他處之理，因之，
    該汽車音響既係竊賊所欲取得之物，其又何來於竊得當日即將之丟棄之可能；況
    證人即員警楊仁和亦到庭證稱：「有，被告製作筆錄時確實有說音響是他撿到的
    ，也有帶我到現場去看，是在王生明路舊市場後面，剛好有一名婦人出來，我問
    那名婦人是否認識壬○○，她說有看過但不認識，我問說那裡是否有音響，那名
    婦人指是否家裡那一台，我說不是，那名婦人就說不知道。」、「我們去現場時
    只有詢問那名婦人而已。」等語（見本院九十二年一月七日訊問筆錄），以證人
    楊仁和係依法執行職務之員警，與被告間又無任何怨隙，證人楊仁和自無誣陷被
    告之必要，其證言應屬可信，顯見並無被告所稱曾表示該汽車音響係其子所丟棄
    之人存在，被告所辯，洵無可採。被告就事實(七)部分之竊盜犯行，亦堪認定。至
    被告請求傳訊綽號阿強之人部分，因證人楊仁和已清楚證述當日並未詢問其他男
    子，自無再予傳訊之必要，附此敘明。
  (五)又關於事實(八)、(九)部分，業經證人張簡永裕於本院證述：「當天下午接近二點我
    從家裡出來，我看到被告開我鄰居機車座墊，已經打開了，沒有看到他拿出東西
    ，因為我不認識被告，所以趕快去問我鄰居許媽媽，認識被告否，她說不認識，
    所以我就開車載許媽媽去追被告，路上我看被告慢慢騎沿路在找目標，看到他又
    開了另一台機車座墊，不記得車號，我有聯絡警察，但是打不通，我就繼續跟蹤
    被告，追到鳳林路被告躲起來，我找不到他，我就繼續找，我繞回來時，看到被
    告在路邊又再撬另一部機車座墊，他有拿出東西，是一個袋子，因為他是現行犯
    ，我就喊抓賊，他有拿一支丁字型的工具，另一支是前端扁扁的鐵製的工具，大
    家就抓住他了，那些工具是警察來才拿起來的，他當天偷的第二部機車，我有帶
    警察去找，但是沒有找到。」等語（見本院九十一年十二月二十四日訊問筆錄）
    ，及被害人丁○○○於警訊中指述：「我看見壬○○利用一字型工具撬開辛○停
    放在其住宅前之機車ＷＣＳ—二八０號，而且把座墊掀起來，就把車內物品袖套
    、購物袋拿至手上，而後張簡永裕就喊出聲抓賊。」、「是張簡永裕進去我的屋
    內跟我說才知道，我就迅速跑出來，看見我的機車內座墊已被掀起來，而且張簡
    永裕指給我看身穿花格子之男子把我掀起來的，而後張簡永裕問我是否認識此男
    子，我稱不認識，而後我就坐上張簡永裕自小客車跟蹤該名男子。」等語綦詳；
    且被告於遭警方查獲時，經警於其機車上起出一字型及Ｔ字型扳手各一支，及被
    害人辛○失竊之袖套一雙、購物袋一只、陽傘一把，有扣押筆錄及一字型及Ｔ字
    型扳手各一支扣案可參，足見被害人辛○、丁○○○之指述及證人張簡永裕之證
    述應屬可採。被告就事實(八)、(九)部分之竊盜犯行，亦堪認定。
三、查高雄縣鳳山市○○街五十二巷十七號為被害人甲○○之住宅，已經被害人甲○○陳述在卷，凌晨四時五十分屬日出以前日沒以後之夜間；而被告攜帶之六角扳
    手一支、螺絲起子二把、鉗子二支、美工刀一支、火星塞套頭二個、一字型及Ｔ
    字型扳手各一支，質地堅硬，有持以行兇之可能，客觀上足認對人之身體、生命
    具危險性，顯可供兇器使用。是核被告就事實(一)部分所為，係犯刑法第三百二十
    一條第一項第一款之於夜間侵入住宅竊盜罪；就事實(二)、(七)所為，係犯刑法第三
    百二十條第一項之普通竊盜罪；就事實(三)、(五)、(六)、(九)所為，係犯刑法第三百二
    十一條第一項第三款之攜帶兇器竊盜罪；就事實(四)、(八)所為，係犯刑法第三百二
    十一條第二項、第一項第三款攜帶兇器竊盜未遂罪。又被告先後多次於夜間侵入
    住宅竊盜、普通竊盜、攜帶兇器竊盜、攜帶兇器竊盜未遂之行為，時間緊接，所
    犯係基本構成要件相同之罪，顯係基於概括犯意反覆為之，為連續犯，應依刑法
    第五十六條規定，論以情節較重之於夜間侵入住宅竊盜罪，並加重其刑。又公訴
    人雖僅就被告事實(一)之竊盜犯行提起公訴，然檢察官就犯罪事實一部起訴者，其
    效力及於全部，本件被告事實(二)至(九)竊盜部分之犯罪事實，與前揭論罪科刑之事
    實(一)竊盜部分，有連續犯之關係，已如前述，本院自應就屬裁判上一罪之事實(二)
    至(九)竊盜部分一併加以裁判，附予敘明。爰審酌被告連續九次於夜間侵入住宅竊
    盜及攜帶兇器竊盜，對社會治安之危害非輕，而被告於因竊盜罪遭警方當場逮獲
    後，竟仍一再連續行竊，漠視法紀，惡性重大，且住宅乃個人極度私密之處所，
    一旦遭他人侵入行竊，將對被害人造成極大之心理負擔，輔以被告前已有多次竊
    盜前科，有臺灣高等法院被告全國前案紀錄表及臺灣高雄地方法院檢察署刑案資
    料查註紀錄表各一份在卷可參，竟仍不知悛悔，一再行竊，實不宜輕縱等一切情
    狀，量處如主文所示之刑。又扣案之油管一支，係被告所有，供犯罪所用之物；
    扣案之之六角扳手一支、螺絲起子二把、鉗子二支、美工刀一支、火星塞套頭二
    個、一字型扳手一支、Ｔ字型扳手一支，係被告所有，供犯罪所用或供犯罪預備
    之物，爰均依刑法第三十八條第一項第二款規定併予宣告沒收之。
四、至公訴意旨另認被告就事實(一)部分另涉有刑法第三百零六條之侵入住宅罪嫌；惟
    按刑法第三百二十一條第一項第一款於夜間侵入住宅竊盜，其侵入住宅之行為已
    結合於所犯加重竊盜之罪質中，自無更行構成侵入住宅罪之餘地，然公訴意旨認
    此部分與前揭論罪科刑之於夜間侵入住宅罪間，有方法結果之牽連關係，屬裁判
    上之一罪，爰不另為無罪之諭知。
五、至移送併辦意旨（九十一年度偵字第一五八九一號）另以：被告於九十一年七月
    二十二日晚間六時四十五分許，在高雄縣鳳山市○○○路三巷三十七之三號前，
    竊取乙○○所有車號ＷＩＶ—六一九號輕型機車，因認被告此部分之行為與前揭
    論罪科刑之竊盜罪間有連續犯之關係而移送併案。惟按犯罪事實應依證據認定，
    無證據不得推定其犯罪事實，刑事訴訟法第一百五十四條定有明文。訊據被告堅
    詞否認有何公訴人所指此部分之犯行，辯稱：機車係向蕭輝全之女友借的等語。
    經查，公訴人認被告涉有此部分之罪嫌，係以被害人乙○○之指述，及被告為警
    查獲時所騎乘之車號ＷＩＶ—六一九號輕型機車係被害人乙○○失竊為其主要依
    據。然被害人乙○○之指述，僅能證明車號ＷＩＶ—六一九號輕型機車確有失竊
    之事實，並不能證明車號ＷＩＶ—六一九號輕型機車係被告所竊，且取得機車之
    原因不一而足，或為故買贓物，或為收受贓物，自不能僅以被告所騎乘之機車係
    贓車，即行推認該車為被告所竊，是難認被告此部分之行為與前揭論罪科刑之竊
    盜罪間有連續犯之關係，本院自無從併予審理，爰退回檢察官另為妥適之處理。
據上論斷，應依刑事訴訟法第四百五十二條、第二百九十九條第一項前段，刑法第五
十六條、第三百二十一條第一項第一款、第三十八條第一項第二款，判決如主文。
本案經檢察官楊慶瑞到庭執行職務。
中      華      民      國    九十二    年      一      月    二十八    日
                                  臺灣高雄地方法院刑事庭
                                      法  官    曾  淑  娟
右正本證明與原本無異。
如不服本判決，應於判決送達後十日內，向本院提出上訴狀。
                                      書記官    呂  怜  勳
中      華      民      國    九十二    年      一      月    二十八    日
附錄本判決論罪科刑法條：
中華民國刑法第三百二十一條
犯竊盜罪而有左列情形之一者，處六月以上、五年以下有期徒刑：
一  於夜間侵入住宅或有人居住之建築物、船艦或隱匿其內而犯之者。
二  毀越門扇、牆垣或其他安全設備而犯之者。
三  攜帶兇器而犯之者。
四  結夥三人以上而犯之者。
五  乘火災、水災或其他災害之際而犯之者。
六  在車站或埠頭而犯之者。
前項之未遂犯罰之。


司法院資訊處製作；財團法人民間司法改革基金會備份。
